# 政府对国有独资公司无偿划拨土地，账务如何处理？陈版!

提问人：呼叫帮助 时间：2010-01-05 17:03:39
某国有独资公司，政府无偿划拨一块土地，类型--划拨，请问，企业取得的政府无偿划拨的土地是否可以评估作价先计入递延收益，后转入营业外收入？（假若是作为评估作价先计入递延收益，但无偿划拨的土地又不提折旧，所以又不知道递延收益按多少年转入营业外收入？）还是作为政府对企业的投资？还是以名义金额入账？

回答人：chenyiwei
回复 楼主 呼叫帮助 的帖子个人理解：要了解（ 1 ）无偿划拨的原因是什么；（ 2 ）政府在划拨该土地的批文中对此项投入的性质是如何表述的，是否可以排除系资本性投入的可能。但是需要注意的是：在目前的工商管理规定中，划拨土地因不能转让而不能作为出资。 根据不同的背景，我理解可能有几种处理方法：（ 1 ）如果定性为政府补助的，考虑到划拨地的公允价值难以可靠确定，则按名义价值入账；（ 2 ）如果定性为资本性投入的，则按评估值同时计入固定资产和资本公积，后续不提折旧。